臺灣基隆地方法院交通事件裁定　　　　 96年度交聲字第187號
原處分機關
即移送機關　交通部公路總局臺北區監理所基隆監理站
異　議　人
即受處分人　甲○○
上列異議人即受處分人因違反道路交通管理處罰條例案件，對於
交通部公路總局臺北區監理所基隆監理站中華民國96年6 月15日
所為之處分（原處分案號：基監字第裁42-C00000000號），聲明
異議，本院裁定如下：
    主  文
異議駁回。
    理  由
一、原處分意旨略以：異議人即受處分人甲○○於民國96年4 月
    11日上午8 時55分左右，駕駛VL-6839 號自用小客車，行經
    臺北縣瑞芳鎮○○路280 之4 號前有燈光號誌管制之交岔路
    口（以下簡稱系爭路口）闖紅燈，為警攔停後製單舉發，核
    無不合，爰依道路交通管理處罰條例第53條第1 項規定，裁
    處異議人罰鍰新臺幣（下同）2,700 元，並依同條例第63條
    第1 項第3 款規定，記違規點數3 點等語。
二、異議意旨則略以：異議人於舉發時、地，固係由瑞芳高工之
    校內道路駛出並逕自左轉，惟瑞芳高工校門前方實無舉發員
    警所指「燈光號誌」，是異議人對首開裁處自難甘服，爰於
    法定期間提起本件異議，求為撤銷原處分等語。
三、按「汽車駕駛人，行經有燈光號誌管制之交岔路口闖紅燈者
    ，處新臺幣一千八百元以上五千四百元以下罰鍰。」道路交
    通管理處罰條例第53條第1 項定有明文。且依同條例第63條
    第1 項第3 款規定，應併記違規點數3 點。
四、經查：異議人於舉發時、地，行經設置燈光號誌管制之系爭
    路口擅闖紅燈之違規事實，業據證人乙○○即本件舉發員警
    到庭結稱：「（本件是否由你舉發？）是。（依異議人提出
    之現場簡略圖，現場號誌究竟是在控制哪一條車道的車輛行
    向？）其實異議人所繪現場略圖之比例有誤差，異議人學校
    通往馬路的那一條路，隔著學校的牆及草皮，旁邊就是另一
    條道路，該道路與學校通往馬路口的車道，並非如異議人所
    繪之平行貌，其實這二條路，看起來有一點像是斜插向路口
    而交會在路口處的道路，兩條路都並非正對著逢甲路對面的
    巷道（該巷道就是逢甲路幾巷幾巷的小巷道，沒有自己的道
    路名稱），而且異議人所指的紅綠燈設置所在，並非如異議
    人聲稱僅控管異議人學校圍牆旁邊的道路，而是一併控管異
    議人學校通往馬路的車道，此由異議人提出照片所示，學校
    通往馬路車道前方即路口一般常見的黃線網狀區域，就可以
    知道。否則，若如異議人所言，異議人可以不顧號誌，逕自
    左轉、右轉或向前駛入逢甲路對面的巷道內，將造成行經逢
    甲路該處的車輛的危險，所以異議人辯稱該地號誌的控管範
    圍不包括學校道路這一點，並非事實。（庭呈現場照片三張
    ，第一張是異議人學校圍牆旁的道路，第二張是異議人學校
    內車道通往路口的情況，第三張照片是在我當時目擊異議人
    左轉的位置所拍攝，我當時站在逢甲路上，目睹異議人由學
    校內駛出並紅燈左轉情節如照片所示）」（本院訊問筆錄第
    2 頁）等語明確，並有證人乙○○當庭提出之照片3 張在卷
    可佐，且為異議人所不否認（本院訊問筆錄第3 頁）。尤以
    對照證人乙○○當庭提出編號2.照片之所示，核亦足見異議
    人所指瑞芳高工校門幾乎正對「設有燈光號誌之逢甲路巷道
    」（惟略有角度偏差），且無論異議人能否辨識瑞芳高工圍
    牆旁、用以控管「校外道路」之燈光號誌（參見證人乙○○
    當庭提出編號1.照片及異議人隨狀撿附編號1.3.照片之所示
    ），異議人駕駛車輛駛出瑞芳高工校門口以前，均應足可清
    楚辨識上開設置在「逢甲路巷道口」之燈光號誌（參見證人
    乙○○當庭提出編號2.照片之所示），尤以瑞芳高工校門口
    均經劃設為網狀區域（按：「網狀線，用以告示車輛駕駛人
    禁止在設置本標線之範圍內臨時停車，防止交通阻塞。」道
    路交通標誌標線號誌設置規則第173 條參照），則異議人駕
    駛車輛駛出瑞芳高工之際，自更應先行確認設置在對面「逢
    甲路巷道口」之燈光號誌，俾憑為駛出（逕自駛入對面「逢
    甲路巷道」或逕自左轉沿逢甲路繼續行駛）或先在校內「非
    網狀」區域停等（俟燈號變換再行起步）之決定，否則無以
    兼顧往來人車之安全。據此，異議人以前詞辯稱不受系爭路
    口之燈光號誌控管云云，自非可採。綜上，因認本件違規事
    實明確，原處分機關援引首開規定，對異議人為首揭裁處，
    亦屬適法，且無不當；異議人猶執前詞置辯，尚無理由，應
    予駁回。
五、至異議人所陳「燈光號誌」設置地點不當乙節，核非本院所
    得審究，亦非異議人得藉詞違背系爭路口「燈光號誌」之事
    由。併此指明。
六、據上論斷，應依道路交通案件處理辦法第19條，裁定如主文
    。
中　　華　　民　　國　　96　　年　　8 　　月　　31　　日
                  交通法庭法　官  王慧惠
以上正本證明與原本無異。
對於本件裁定如有不服，應於收受送達後5日內，向本院提出抗
告書狀，敘述抗告之理由，抗告於臺灣高等法院。
中　　華　　民　　國　　96　　年　　8 　　月　　31　　日
                          書記官  王一芳
